【裁判字號】    94,易,1006
【裁判日期】    950227
【裁判案由】    竊盜
【裁判全文】
臺灣高雄地方法院刑事判決              94年度易字第1006號
公  訴  人  臺灣高雄地方法院檢察署檢察官
被      告  乙○○
                    （另案在臺灣屏東戒治所戒治中）
上列被告因竊盜案件，經檢察官聲請以簡易判決處刑（94年度偵
字第8314號），本院鳳山簡易庭認不得以簡易判決處刑（94年度
簡字第3202號），改依通常程序審理，檢察官並移送併辦（94年
度偵字第12369 號），本院判決如下：
    主  文
乙○○連續結夥三人以上竊盜，累犯，處有期徒刑拾月。
    事  實
一、乙○○前因違反肅清煙毒條例案件，經本院於民國79年5 月
    7 日以79年度訴字第482 號判決處有期徒刑3 年、13年，應
    執行有期徒刑15年確定（嗣於80年間減刑為有期徒刑14年）
    ，入監執行後於83年12月13日縮短刑期假釋付保護管束出監
    ，嗣於93年1 月3 日假釋付保護管束期滿未經撤銷以已執行
    論。詎其猶未悛悔，意圖為自己不法之所有，基於概括之犯
    意，與丁○○、丙○○（均另案審理）結夥3 人，以共同之
    犯意聯絡，於民國94年4 月7 日下午5 時許，駕駛由丁○○
    向不知情之友人張啟川借用之機械三輪車1 部，至高雄市○○區○○路501 號庚○○所經營之山水船舶公司後面圍籬外
    之乾溝處，共同搬運竊取該公司之電動打包機1 臺、電動吊
    車1 具、船用傳動軸接頭1 具、汽車輪胎鋼圈1 批、鋼鐵五
    金1 批等物（該等物品係當日上午被不詳之人自公司後面圍
    籬內移置至圍籬外），得手後旋為庚○○報警當場查獲；乙○○復承前概括犯意，於94年5 月28日下午1 時許，駕駛車
    號PDE-563 號機車附連二輪拖車，搭載甲○○（另案審理）
    前往高雄縣鳥松鄉○○路147 巷旁即戊○○以鐵絲網圍起放
    置鷹架之空地外（該鐵絲網非為防衛建築物而保護居住安全
    所設之安全設備），共同基於犯意之聯絡，由甲○○將鐵絲
    網拉開破壞後（毀損部分未據告訴），從破洞進入工地，將
    鷹架搬運至鐵絲網外，乙○○則在網外接應，將甲○○搬出
    之鷹架搬運至機車後之拖車上，總計以此方式竊得鷹架5 塊
    ，旋為警己○○當場查獲。
二、案經高雄市政府警察局小港分局移送臺灣高雄地方法院檢察
    署檢察官偵查聲請以簡易判決處刑及高雄縣政府警察局仁武
    分局報告臺灣高雄地方法院檢察署檢察官偵查併案辦理。
    理  由
一、按被告以外之人於審判外之陳述，雖不符刑事訴訟法第159
    條之1 至第159 條之4 規定，而經當事人於審判程序同意作
    為證據，法院審酌該言詞陳述或書面陳述作成時之情況，認
    為適當者，亦得為證據；當事人、代理人或辯護人於法院調
    查證據時，知有該法第159 條第1 項不得為證據之情形，而
    未於言詞辯論終結前聲明異議者，視為有前項之同意，該法
    第159 條之5 已明揭其旨。本件下列所引各事證，檢察官及
    被告均無異議作為證據，本院審酌其作成之情況，未見有何
    不適當之情形，是得為證據，合先敘明。
二、訊據被告乙○○固不否認於前揭時、地搬取系爭物品之事實
    ，然矢口否認有何竊盜犯行，辯稱：就第1 件竊案部分，該
    等物品本來即放置於乾溝處，伊以為是他人不要而棄置該處
    可讓他人撿取之物；就第2 件竊案部分，是甲○○找伊去該
    處幫忙載東西，伊到現場雖有懷疑甲○○在偷東西，但甲○○要伊幫忙伊只好答應載，只有甲○○拉開鐵絲網進入工地
    內，伊並未進入，伊認為這樣並不算行竊云云。經查：
（一）就第1 件竊案部分，證人庚○○於本院審判中證稱，伊於
      當天上午發現失竊物品被放置在圍籬外，不知是何人所為
      ，後來當天下午看到有3 人在搬運該等物品至三輪車上，
      伊即報警處理等語，另證人丁○○、丙○○於本院審判中
      亦否認是彼等將物品搬至外面，是尚無從認該等物品係被
      告等3 人所搬至圍籬外。茲應探究者，厥為彼等在圍籬外
      乾溝處搬運物品時，主觀上是否知悉其乃他人之物而擅自
      竊取。依證人庚○○於本院審判中證稱，該等物品尚可使
      用，有些是船舶之必需品，鋼鐵之價值約有新臺幣3 、5
      萬元等語，由此觀之，該等物品既仍可使用且有相當之價
      值，一般而言當不致誤認為廢棄之物。況觀諸卷附現場相
      片，該處圍籬之內堆置有諸多類似材料，且圍籬之高度頗
      矮，可從外望見圍籬內之景象，則被告等人看見散置在圍
      籬外之物品，當可認識到可能與圍籬內之物品同樣均屬該
      公司之物，猶決意予以搬運，益見彼等應有竊盜之犯意甚
      明，被告所辯尚不可採，證人即有利害關係之共犯丁○○
      、丙○○證稱以為是他人不要之物云云，亦不無飾卸避就
      之處，尚難採信。此外復有贓物認領保管單及相片附卷可
      參，被告此部分犯行應堪認定。
（二）就第2 件竊案部分，系爭鷹架遭竊及被告為警查獲等事實
      ，業經證人戊○○、己○○於本院審判中證述歷歷，另證
      人甲○○於本院審判中對於其與被告前往搬運鷹架之事實
      亦證述在案，其雖證稱不知鷹架為他人所有之物，友人即
      真實姓名不詳之「阿明」曾告知如果要用鷹架就過去拿云
      云，然而，被告自稱甲○○係拉開鐵絲網進入，證人戊○○亦證稱，該處鐵絲網有被破壞1 個洞，伊每天均會去該
      處，前1 天並未發現鐵絲網被破壞，是當天才被破壞等語
      ，準此以觀，事發現場既使用鐵絲網圍住，需要加以破壞
      始得以進入，且置於其內之鷹架又有一定之價值，一般人
      應可認識到該處並非可容任外人擅自進出取用鷹架之場所
      ，況被告亦自稱到現場有懷疑甲○○在偷竊，是證人甲○○所述不無飾卸避就之處，尚無從為有利被告之認定。至
      被告辯稱自己並未進入工地並不算是竊盜云云，按現行刑
      法關於正犯、從犯之區別，係以其主觀之犯意及客觀之犯
      行為標準，凡以自己犯罪之意思而參與犯罪，無論其所參
      與者是否係犯罪構成要件之行為，皆為正犯，其以幫助他
      人犯罪之意思而參與犯罪，其所參與者，苟係犯罪構成要
      件之行為，亦為正犯，必以幫助他人犯罪之意思而參與犯
      罪，其所參與者又為犯罪構成要件以外之行為，始為從犯
      ，故共同實施犯罪行為之人，在合同意思範圍以內，各自
      分擔犯罪行為之一部，相互利用他人之行為，以達其犯罪
      之目的者，即應對於全部所發生之結果，共同負責，此有
      最高法院92年度台上字第5407號判決意旨可資參照。本件
      將鷹架自工地搬出繼而置於車上之舉動，均為竊取鷹架之
      過程，被告主觀上既知悉甲○○在行竊，又與甲○○基於
      合同之意思，而在客觀上參與竊盜之構成要件行為，尚無
      從以其並未進入工地而解免罪責，其辯解尚不可採。此外
      復有贓物認領保管單、照片附卷可參，本件事證明確，被
      告犯行洵堪認定。
三、核被告所為，係犯刑法第321 條第1 項第4 款之結夥3 人竊
    盜罪及第320 條第1 項之普通竊盜罪。被告與丁○○、丙○○間，以及被告與甲○○間，分別有犯意聯絡及行為分擔，
    均應論以共同正犯。被告先後2 次竊盜犯行之時間緊接，所
    犯構成要件相同，顯係基於概括犯意而為，應依刑法第56條
    連續犯規定論以一結夥3 人竊盜罪，並加重其刑。檢察官移
    送併辦部分與已起訴部分，具有裁判上一罪之連續犯關係，
    為起訴效力所及，本院應併予審究。又被告有如犯罪事實欄
    所列前科紀錄，此有臺灣高等法院被告前案紀錄表、臺灣高
    等法院在監在押全國紀錄表附卷可按，其於有期徒刑執行完
    畢後5 年內，再犯本件有期徒刑上之罪，為累犯，應依刑法
    第47條規定遞加重其刑。茲審酌被告不思以正途獲取財物，
    率爾行竊他人財物，侵害他人之財產權，實有非是，且其於
    犯後猶未坦然認錯表現悔意，態度欠佳，以及犯罪之動機、
    手段、所生損害等一切情狀，量處如主文所示之刑，以資懲
    儆。
據上論斷，應依刑事訴訟法第452 條、第299 條第1 項前段，刑
法第28條、第56條、第320 條第1 項、第321 條第1 項第4 款、
第47條，罰金罰鍰提高標準條例第1 條前段，判決如主文。
本案經檢察官黃碧玉到庭執行職務。
中    華    民    國    95     年    2    月    27    日
            鳳山刑事第二庭審判長法  官  邱明弘
                                法  官  李嘉益
                                法  官  譚德周
以上正本證明與原本無異。
如不服本判決，應於收受送達後10日內向本院提出上訴書狀。
中    華    民    國    95    年    2     月    27    日
                                書記官  廖美玲
附錄法條：刑法第320 條第1 項、第321 條第1 項第4款
中華民國刑法第320條
(普通竊盜罪、竊佔罪)
意圖為自己或第三人不法之所有，而竊取他人之動產者，為竊盜
罪，處 5 年以下有期徒刑、拘役或 500 元以下罰金。
意圖為自己或第三人不法之利益，而竊佔他人之不動產者，依前
項之規定處斷。
前二項之未遂犯罰之。
中華民國刑法第321條
犯竊盜罪而有左列情形之一者，處 6 月以上、 5 年以下有期徒
刑：
一  於夜間侵入住宅或有人居住之建築物、船艦或隱匿其內而犯
之者。
二  毀越門扇、牆垣或其他安全設備而犯之者。
三  攜帶兇器而犯之者。
四  結夥三人以上而犯之者。
五  乘火災、水災或其他災害之際而犯之者。
六  在車站或埠頭而犯之者。
前項之未遂犯罰之。


司法院資訊處製作；財團法人民間司法改革基金會備份。
